【裁判字號】    95,婚,96
【裁判日期】    950508
【裁判案由】    請求離婚
【裁判全文】
臺灣苗栗地方法院民事判決                95年度婚字第96號
原      告  乙○○
被      告  甲○○
上列當事人間因請求離婚事件，本院於民國95年4 月24日言詞辯
論終結，判決如下：
    主  文
准原告與被告離婚。
訴訟費用由被告負擔。
    事實及理由
一、原告主張：兩造於民國94年4 月19日結婚，並未生育子女，
    共同居住於苗栗縣頭份鎮○○里○○鄰○○路712 號住處。夫
    妻感情初尚融洽，詎被告婚後長期染上吸食毒品惡習，且曾
    多次入出監獄，不顧家庭生計，更於93年間因違反毒品危害
    防制條例案件，分別遭判處有期徒刑1 年及8 月，應執行有
    期徒刑1 年6 月確定在案，目前則於臺灣臺中監獄苗栗分監
    執行中，爰依據民法第1052條第1 項第5 款、10款及同條第
    2 項之規定提起本件訴訟。被告則表示：同意與原告離婚等
    語。
二、經查：兩造於94年4 月19日結婚，共同居住於苗栗縣頭份鎮
    ○○里○○鄰○○路712 號住處等事實，有原告提出之戶籍謄
    本及結婚證書影本等各1 件附卷為證（見卷第8 至11頁），
    應為實在。次查，被告婚後於93年間因違反毒品危害防制條
    例案件（連續施用第1 級毒品海洛因、第2 級毒品安非他命
    ），經本院以93年度訴字第509 號刑事判決分別判處有期徒
    刑1 年及8 月，應執行有期徒刑1 年6 月確定在案，此有本
    院依職權調取被告之臺灣高等法院在監在押全國紀錄表、前
    案紀錄表等各1 件附於卷第15至27頁可稽。
三、按：「安非他命屬中樞神經興奮劑，具有輕微之成癮性，服
    用後會產生依賴性、耐藥性，並引起不安、頭昏、亢進性反
    應、失眠、焦慮、譫妄、慢性中毒及精神障礙，類似精神分
    裂症之錯覺、幻想及伴有行動與性格異常等副作用。劑量增
    大時，甚至會導致死亡。其慣用者，由於精神錯亂，更具有
    暴力攻擊及反社會行為等傾向，情況極為嚴重。尤以戒解不
    易，其毒害不在煙毒之下，吸用安非他命，自可認係犯不名
    譽之罪，原審據此判准兩造離婚，並不違背法令」（最高法
    院82年度臺上字第1884號判決意旨參照），而依上開見解，
    被告既犯有違反毒品危害防制條例之不名譽罪，並經判決確
    定，則原告依民法第1052條第1 項第10款之規定提起本件訴
    訟，為有理由，應予准許。本院既判准兩造離婚，則原告另
    以民法第1052條第1 項第5 款及同條第2 項規定起訴，即無
    庸審酌而為准駁之諭知，附此敘明。
四、訴訟費用負擔之依據：民事訴訟法第78條。
中    華    民    國    95    年    5     月    8     日
                  家事法庭    法  官  伍偉華
以上正本係照原本作成。
如對本判決不服，應於判決送達後20日內向本院提出上訴狀附繕
本，並繳納上訴費用。
                              書記官  許瑞萍
中    華    民    國    95    年    5     月    8     日


司法院資訊處製作；財團法人民間司法改革基金會備份。
